【裁判字號】    98,聲,441
【裁判日期】    981130
【裁判案由】    停止執行
【裁判全文】
臺灣高等法院民事裁定                   98年度聲字第441號
聲  請  人  甲○○
相  對  人  乙○○
上列當事人間履行協議事件，聲請人聲請停止強制執行，本院裁
定如下：
    主  文
聲請人以新臺幣伍萬陸仟零壹拾伍元為相對人供擔保後，臺灣板
橋地方法院九十八年度司執字第七七五七○號清償票款執行事件
，應於本院九十八年度上易字第一○五二號履行協議事件判決確
定前，停止強制執行。
    理  由
一、本件聲請意旨略以：聲請人提起之確認本票債權不存在事件
    因與相對人提起之履行協議事件訴訟標的相同，經原法院以
    98年度訴更字第7 號裁定駁回，而聲請人已對相對人提起之
    履行協議事件提起上訴，正由本院審理中，則在該履行協議
    事件判決確定前，自有停止執行原法院98年度司執字第7757
    0號清償票款強制執行事件之必要等語。
二、按發票人主張本票係偽造、變造者，於前條 (即非訟事件法
    第194條)裁定送達後20日內，得對執票人向為裁定之法院提
    起確認之訴。發票人證明已依前項規定提起訴訟時，執行法
    院應停止強制執行。但得依執票人聲請，許其提供相當擔保
    ，繼續強制執行，亦得依發票人聲請，許其提供相當擔保，
    停止強制執行。發票人主張本票債權不存在而提起確認之訴
    不合於第一項之規定者，法院依發票人聲請，得許其提供相
    當並確實之擔保，停止強制執行，非訟事件法第195 條定有
    明文。又，法院依非訟事件法第195條第3項定擔保金額而准
    許停止強制執行之裁定者，該項擔保係備供債權人因停止執
    行所受損害之賠償，其數額應依標的物停止執行後，債權人
    未能即時受償或利用該標的物所受之損害額，或其因另供擔
    保強制執行所受之損害額定之，非以標的物之價值或其債權
    額為依據 (最高法院91年度台抗字第429號、第507號、92年
    度台抗字第480號裁定參照)。
三、經查：
  (一)聲請人於原法院對相對人提起之98年度訴更字第7 號確認債
    權不存在事件，固經原法院以相對人已先行提起履行協議事
    件(原法院98年度訴字第1335號)，抗告人違反重複起訴禁止
    之規定為由，裁定駁回。惟，相對人提起履行協議事件，經
    原法院98年度訴字第1335號判決後，聲請人已提起上訴，現
    由本院98年度上易字第1052號審理中，而給付訴訟包含確認
    訴訟在內，相對人提起履行協議事件，即係包含積極確認債
    權在內，而抗告人既對於相對人提起履行協議事件提起上訴
    ，其意即係消極否認相對人之債權，即主張相對人債權不存
    在，是以，聲請人聲請停止原法院98年度司執字第77570 號
    清償票款執行事件，核與非訟事件法第195條第3項要件相符
    ，應予准許。
  (二)相對人聲請強制執行之執行名義為原法院簡易庭98年度司票
    字第2505號本票裁定，執行債權額為新臺幣（下同）51萬元
    ，及自民國 (下同)97年4月10日起至清償日止按年息6%計算
    之利息(按97年4月10日起至98年11月30日止51萬元之利息為
    50,150元 )。準此，本件聲請人聲請停止執行，將致相對人
    未能即時受償上開本金及利息，受有自停止執行時起至上開
    履行協議事件終結止之利息損害。故本院斟酌上開履行協議
    事件係不得上訴第三審案件，依各級法院辦案期限實施要點
    第2點第7款規定，第二審通常程序審判案件之期限為2 年，
    爰以2 年為准許停止執行將致相對人延宕受償之期間；再以
    上開債權額按法定利率年息5%計算，則相對人因停止執行而
    可能遭受之損害約為56,015元【計算式：(510,000元﹢50,1
    50元)×5%×2年﹦56,015元】，作為聲請人聲請停止執行將
    致相對人延宕受償因而可能受到之損害，爰酌定為聲請人應
    提供之擔保金額，以維兩造當事人之權益。
四、據上論結，本件聲請為有理由，爰裁定如主文。
中    華    民    國    98    年    11    月    30    日
                    民事第十五庭
                        審判長法  官  林恩山
                              法  官  陳雅玲
                              法  官  黃國忠
正本係照原本作成。
不得抗告。
中    華    民    國    98    年    12    月    3     日
                              書記官  陳明俐

司法院資訊處製作；財團法人民間司法改革基金會備份。
